臺灣高等法院民事裁定　　　　　　　　　　96年度抗字第93號
抗　告　人　永誠國際科技股份有限公司
法定代理人　甲○
上列抗告人與相對人華宇電腦股份有限公司間，因履行契約事件
，對於中華民國95年12月13日臺灣臺北地方法院94年度訴字第48
24號所為裁定，提起抗告，本院裁定如下：
    主  文
抗告駁回。
抗告訴訟費用由抗告人負擔。
    理  由
一、按：訴狀送達後，原告不得將原訴變更或追加他訴，民事訴
    訟法第255條第1項前段定有明文。
二、本件抗告人於民國94年 8月10日向原法院具狀起訴主張：相
    對人於93年12月15日以美金164,000元向抗告人訂購品名DTB
    -100之DVD光碟機及零件，試產50台，量產2,000台。抗告人
    依約將其所訂購產品完成交貨之準備，通知受領給付，卻一
    再推拖，拒不受領，嗣以存證信函催告受領，仍未獲置理，
    依民法第234條規定，應負遲延責任；為此，依同法第367條
    規定，求為命相對人應給付美金 164,000元本息之判決，有
    起訴狀在卷足憑；原法院已於94年 9月14日將抗告人起訴狀
    繕本送達相對人，並訂於同年10月12日為言詞辯論，兩造於
    同年10月 8日、11日分別具狀陳明合意停止訴訟，相對人仍
    於言詞辯論期日到場拒絕辯論，95年 1月26日抗告人具狀聲
    請續行訴訟，原法院訂同年 2月27日言詞辯論，兩造均遲誤
    言詞辯論期日未到場，視為合意停止訴訟，同年 6月21日抗
    告人又具狀聲請續行訴訟，原法院訂同年7月5日言詞辯論，
    抗告人到場以：「聲明陳述同前、事實理由陳述同前」為主
    張，並以有和解之望，請求另訂言詞辯論期日，原法院依其
    聲請另訂同年 8月30日言詞辯論，抗告人到場仍陳述：「聲
    明陳述同前、事實理由陳述同前」，並陳明正在尋求和解方
    案，原法院又依序另訂同年9月27日、11月1日、27日為言詞
    辯論期日，於11月27日言詞辯論期日，除仍陳述：「聲明陳
    述同前、事實理由陳述同前」外，並陳明「…我們要變更聲
    明，依據民法第 226條可歸責於被告之事由致不能給付，解
    除契約損害賠償，請求的金額如起訴狀所示金額包含所失利
    益及所受損害。」，相對人當場陳述：「不同意原告為訴之
    變更。」等語在卷，有原審卷足稽。
三、查抗告人起訴主張相對人應依購訂單給付買賣價金，係基於
    履行買賣契約買賣價金請求權之法律關係而為請求，嗣於最
    後言詞辯論期日始變更為損害賠償，係基於解除契約損害賠
    償請求權之法律關係而為請求，其請求基礎事實不同一、無
    情事變更情事，其為訴之變更，亦為抗告人於原審陳明：「
    本件確實涉及訴之變更」在卷 (原審卷第101頁背面)；且於
    最後言詞辯論期日始為變更，顯有礙相對人之防禦及訴訟之
    終結，又為相對人所不同意，依民事訴訟法第255條第1項前
    段規定，不得變更。
四、從而，原告為訴之變更非法所許，原法院裁定駁回，經核尚
    無違誤；抗告意旨仍持陳詞，指摘原裁定不當，求為廢棄原
    裁定，准予訴之變更，為無理由，應予駁回。
據上論結，本件抗告為無理由，爰裁定如主文。
中　　華　　民　　國　　96　　年　 　1　　月　　24　　日
                    民事第五庭
                        審判長法　官  林丁寶
　　　　　　　　　　　　  　　法　官  張靜女
　　　　　　　　　　　　　  　法　官  陳博享
正本係照原本作成。
本裁定非以適用法規顯有錯誤為理由，不得再抗告。
如不服本裁定，應於收受送達後10日內向本院提出再抗告狀，並
應繳納再抗告費新台幣1,000元及委任律師為代理人， 惟再抗告
須經本院之許可。
中　　華　　民　　國　　96　　年　　1 　　月　　25　　日
                              書記官  鄭靜如
